【裁判字號】    98,上訴,1302
【裁判日期】    980928
【裁判案由】    違反毒品危害防制條例
【裁判全文】
臺灣高等法院高雄分院刑事判決        98年度上訴字第1301號
                                    98年度上訴字第1302號
    上  訴  人
    即  被  告  甲○○
上列上訴人因違反毒品危害防制條例案件，不服臺灣高雄地方法
院98年度審訴字第1923號、第2363號中華民國98年7 月24日第一
審判決（起訴案號：臺灣高雄地方法院檢察署98年度毒偵字第19
53號、第2528號），提起上訴，本院判決如下：
    主  文
上訴駁回。
    理  由
一、按協商判決，除有刑事訴訟法第455 條之4 第1 項第1 款於
    訊問程序終結前，撤銷合意或撤回協商聲請者；第2 款被告
    協商之意思非出於自由意志者；第4 款被告所犯之罪非第45
    5 條之2 第1 項所定得以聲請協商判決者；第6 款被告有其
    他較重之裁判上一罪之犯罪事實者；第7 款法院認應諭知免
    刑或免訴、不受理者。或協商判決違反同條第2 項「法院應
    於協商合意範圍內為判決；法院為協商判決所科之刑，以宣
    告緩刑或二年以下有期徒刑、拘役或罰金刑為限」之規定者
    ，不得上訴，刑事訴訟法第455 條之10第1 項定有明文。又
    同法第367 條前段規定：「第二審法院認為上訴有第362 條
    前段之情形者，應以判決駁回之」、同法第372 條規定：「
    第367 條之判決上訴時，第二審法院認其為無理由而駁回上
    訴，或認為有理由而發回該案件之判決，得不經言詞辯論為
    之」，此依同法第455 條之11第1 項規定對於協商判決之上
    訴準用之。
二、經查：本件被告甲○○因施用第一、二級毒品違反毒品危害
    防制條例案件，經檢察官提起公訴，於原審行準備程序暨簡
    式審判程序時，被告俱為認罪之表示，並請求與檢察官認罪
    協商（見原審審訴字第1923號卷第32頁正、反面、第33頁、
    審訴字第2363號卷第20頁至第22頁），檢察官同意後乃聲請
    原審依協商程序而為判決，經原審法院裁定由受命法官獨任
    行認罪協商程序後，由檢察官及被告就被告願受科刑之範圍
    於審判外進行協商。因被告未選任辯護人，原審法院乃依同
    法第455 條之5 第1 項規定，指定該院公設辯護人陳信凱為
    其辯護人以協助進行協商，經達成施用第一級毒品二罪部分
    各處以有期徒刑8 月，施用第二級毒品二罪部分各處以有期
    徒刑4 月，定應執行刑為有期徒刑1 年9 月之科刑合意且被
    告認罪，檢察官即聲請原審法院改依協商程序而為判決，經
    原審法院當庭對被告告知其所認罪之罪名、法定刑之刑度、
    適用協商程序判決所喪失之權利、限制上訴範圍等規定事項
    後，被告並表示協商係出於其自由意志，原審乃於協商合意
    範圍內為判決，有原審簡式審判程序筆錄在卷可參，經核並
    無不合。被告上訴意旨，謂其係自首，並自動交出身上之海
    洛因1 包，爰上訴請求減輕其刑云云。然查本件原審既於協
    商合意範圍內為判決，復查無上開刑事訴訟法第455 條之10
    第1 項但書所定得上訴情形，依首揭規定，自不得提起上訴
    ，縱被告上訴所指係屬真實，惟既非適法之事由，其上訴自
    難准許，爰駁回其上訴，並不經言詞辯論為之。
三、據上論斷，應依刑事訴訟法第455 條之11第1 項、第367 條
    前段、第372 條，判決如主文。
中    華    民    國    98    年    9     月    28    日
                  刑事第二庭    審判長法  官  林正雄
                                      法  官  陳啟造
                                      法  官  黃壽燕
以上正本證明與原本無異。
施用第二級毒品部分不得上訴，施用第一級毒品部分如不服本判
決，應於判決送達後10日內向本院提出上訴狀，其未敘述理由者
並應於提出上訴狀後10日內向本院補提理由書（應附繕本）。
中    華    民    國    98    年    9     月    28    日
                                      書記官  梁雅華


司法院資訊處製作；財團法人民間司法改革基金會備份。
